臺灣嘉義地方法院刑事判決　　　　　　　　　　　　　　九十一年度訴字第六五號
　　公　訴　人　臺灣嘉義地方法院檢察署檢察官
　　被　　　告　甲○○
右列被告因違反毒品危害防制條例案件，經檢察官提起公訴（九十一年度毒偵字第五
號），本院判決如左：
    主  文
甲○○連續施用第一級毒品，累犯，處有期徒刑拾月，扣案之海洛因壹包淨重零點肆
玖公克（包裝重零點貳公克）沒收銷燬；注射針筒伍支、斜銷吸管壹支、膠管貳條，
均沒收。
    事  實
一、甲○○前於民國八十五年間，因違反麻醉藥品管理條例案件，經本院於八十五年
    九月十九日，以八十五年度易字第一二八九號判決判處有期徒刑六月，如易科罰
    金，以三百元折算一日確定，於八十五年十月十八日易科罰金執行完畢；又於八
    十六年間，因違反麻醉藥品管理條例案件，經本院於八十六年十一月十三日，以
    八十六年度易字第一六七一號決判處有期徒刑七月確定，於八十七年六月二十六
    日累進處遇縮短刑期執行完畢。甲○○復因施用毒品案件，經本院裁定送觀察、
    勒戒後，認無繼續施用毒品之傾向，經臺灣嘉義地方法院檢察署檢察官於八十七
    年十一月十九日，以八十七年度偵字第六八一七號為不起訴處分確定；又因施用
    毒品案件，經本院以八十九年度毒聲字第八六三號裁定送觀察、勒戒後，認有繼
    續施用毒品之傾向，再經本院以八十九年度毒聲字第一三八六號裁定令入戒治處
    所施以強制戒治一年，並經臺灣嘉義地方法院檢察署檢察官以八十九年度毒偵緝
    字第一八五號、八十九年度毒偵第一二七九號聲請簡易判決處刑，經本院於八十
    九年十一月二十日，以八十九年度簡字第五一三號簡易判決判處有期徒刑六月，
    如易科罰金，以三百元折算一日確定。嗣甲○○經本院於九十年二月五日，以九
    十年度毒聲字第一四二號裁定停止戒治，所餘期間付保護管束（九十年二月十六
    日起至九十年九月十四日止）後，於保護管束期間即九十年六月初某日起，至同
    年八月八日晚上八時許，在嘉義縣竹崎鄉龍山村廿鄰頂枋仔林六號住處內，連續
    施用第二級毒品安非他命，經本院於九十年八月二十二日，以九十年度毒聲字第
    八五八號裁定撤銷停止戒治，令入戒治處所施以強制戒治。詎甲○○仍不知悔改
    ，於進入戒治處所接受強制戒治前，又萌施用第一級毒品海洛因之概括犯意，自
    九十年八月十五日起，至同年十月六日止，以約每隔十小時施用一次之次數，在
    嘉義縣境內，連續施用第一級毒品海洛因。嗣於九十年十月七日下午五時十分許
    ，為警在嘉義縣竹崎鄉嘉一五九線鹿滿村段查獲，經對甲○○採尿送驗後而查知
    上情。並扣得其所有之海洛因一小包（淨重０‧四九公克、包裝重０‧二０公克
    ）、供其施用毒品已使用過之注射針筒一支、斜銷吸管一支、膠管二條，及供其
    施用毒品預備所用尚未使用之注射針筒四支。
二、案經嘉義縣警察局竹崎分局報請臺灣嘉義地方法院檢察署檢察官偵查起訴。
    理  由
一、右揭犯罪事實，業經被告甲○○自白不諱，並有第一級毒品海洛因一小包（淨重
    ０‧四九公克、包裝重０‧二０公克）及施用毒品之器具注射針筒五支、斜銷吸
    管一支、膠管二條扣案可資佐證，復有嘉義縣衛生局煙毒尿液檢驗報告、法務部
    調查局鑑定通知書及臺灣嘉義地方法院檢察署被告刑案資料查註紀錄表、臺灣高
    等法院被告全國前案紀錄表、本院九十年度易字第九五九號判決書、九十年度毒
    聲字第八五八號裁定書等件附卷可稽，是被告前揭自白，核與事實相符，自揭採
    信，其前揭三犯以上施用毒品犯行，洵堪認定。
二、查海洛因為第一級毒品，毒品危害防制條例第二條第二項第一款定有明文。核被
    告甲○○所為，係犯毒品危害防制條例第十條第一項之施用第一級毒品罪。其施
    用前持有海洛因之低度行為，為施用之高度行為所吸收，不另論罪。被告先後多
    次施用毒品之行為時間緊接，且犯罪構成要件相同，顯係基於概括犯意反覆為之
    ，應依連續犯規定以一罪論處，並加重其刑。查：被告前於八十五年間，因違反
    麻醉藥品管理條例案件，經本院於八十五年九月十九日，以八十五年度易字第一
    二八九號判決判處有期徒刑六月，如易科罰金，以三百元折算一日確定，於八十
    五年十月十八日易科罰金執行完畢；又於八十六年間，因違反麻醉藥品管理條例
    案件，經本院於八十六年十一月十三日，以八十六年度易字第一六七一號決判處
    有期徒刑七月確定，於八十七年六月二十六日累進處遇縮短刑期執行完畢等情，
    此有臺灣嘉義地方法院檢察署被告刑案資料查註紀錄表一份附卷可憑，茲於執行
    完畢後五年以內再犯有期徒刑以上之本罪為累犯，應依刑法第四十七條規定加重
    其刑，並依法遞行加重之。爰審酌被告前已有施用毒品之前科，並經觀察、勒戒
    後，竟又再度施用，顯見其意志不堅、未能掌握自新機會，及其犯罪係對身體健
    康之自戕行為，對社會治安危害雖非甚鉅、但對社會安寧秩序維持有礙，暨其犯
    後坦承犯行，態度良好等一切情狀，量處如主文所示之刑，以示懲儆。
三、扣案之第一級毒品海洛因一包，其淨重０．四九公克（包裝重０．二公克），有
    前揭法務部調查局鑑定通知書在卷可按，爰依毒品危害防治條例第十八條第一項
    前段宣告沒收銷燬之。至於扣案之使用過注射針筒一支、斜銷吸管一支、膠管二
    條、尚未使用過之注射針筒四支均為被告所有，此據被告供承在卷，除尚未使用
    過之注射針筒四支，核屬供被告犯罪預備之物外，其餘等物則核屬供被告犯罪所
    用之物，均依法宣告沒收。
據上論斷，應依刑事訴訟法第二百九十九條第一項前段，毒品危害防制條例第十條第
第一項、第十八條第一項前段、刑法第十一條前段、第五十六條、第四十七條、第三
十八條第一項第二款，判決如主文。
本案經檢察官游悅晨到庭執行職務
中      華      民      國    九十一    年      三      月     十二     日
          臺灣嘉義地方法院刑事第三庭
                                          法  官  王  漢  章
右正本證明與原本無異。
如不服本判決，應於判決送達後十日內向本院提出上訴狀( 應附繕本 )。
中      華      民      國    九十一    年      三      月     十二     日
                                          書記官  林  柑  杏
附錄法條：
毒品危害防制條例第十條第一項：
施用第一級毒品者，處六月以上五年以下有期徒刑。
